【裁判字號】    98,交聲,838
【裁判日期】    981126
【裁判案由】    聲明異議
【裁判全文】
臺灣臺南地方法院交通事件裁定         98年度交聲字第838號
原處分機關  交通部公路總局嘉義區監理所臺南監理站
異  議  人
即受處分人  甲○○
上列受處分人因違反道路交通管理處罰條例案件，對於交通部公
路總局嘉義區監理所臺南監理站，民國98年7月17日所為之裁決
處分（處分案號：嘉監南字第裁74-I00000000號），聲明異議，
本院裁定如下：
      主  文
異議駁回。
      理  由
一、原處分意旨略以：異議人甲○○駕駛車牌號碼6426-NU號自
    用小客車，於民國（下同）98年7月1日14時35分許，在彰化
    縣埔心鄉○○路○段及中正路交岔路口處（下稱系爭路口）
    紅燈右轉，經彰化縣警察局溪湖分局（下稱舉發機關）員警
    以異議人「行經燈光號誌管制之交岔路口紅燈右轉」之違規
    為由予以製單舉發，嗣原處分機關即交通部公路總局嘉義區
    監理所臺南監理站，以異議人違規事實明確，乃依道路交通
    管理處罰條例（下稱處罰條例）第53條第2項、第63條第1項
    第3款及違反道路交通管理事件統一裁罰基準表（以下簡稱
    基準表）之規定，裁處異議人罰鍰新臺幣（下同）900元，
    並加記違規點數3點。
二、聲明異議意旨略以：其於員鹿路二段右轉之時已經為綠燈，
    而舉發員警此時所見者，為中正路方向之號誌，致有紅燈右
    轉之誤判，舉發員警既無親眼目擊員鹿路二段方向之交通號
    誌燈號，逕指摘異議人有紅燈右轉之違規，實難以甘服，為
    此聲明異議，請求撤銷原處分。
三、按汽車駕駛人，行經燈光號誌管制之交岔路口有紅燈右轉行
    為者，處新臺幣600元以上1,800以下之罰鍰；並記違規點數
    3點，處罰條例第53條第2項、第63條第1項第3款分別定有明
    文。
四、本院審查：
  (一)舉發機關以上揭事由舉發異議人，原處分機關據此裁處異議
    人3,000元罰鍰，有原處分機關嘉監南字第裁74-I00000000
    號裁決書及舉發機關彰警交字第I00000000號舉發通知單等
    件為證。
  (二)次查，證人即舉發員警陳圳松證稱：「本件是我告發的，98
    年7月1日下午2時35分，我是從員鹿路一段是東向西直行會
    到中正路一段，當時我那個燈號是綠燈，當時在路口我看到
    異議人紅燈右轉到中正路一段，當時我攔他下來，我說明該
    紅綠燈沒有右轉燈號。我是從右邊看到異議人。而且當時有
    車子在停紅燈」、「系爭路口並不能紅燈右轉，照片上面有
    顯示，且我是依據員鹿路一段之標誌執法」等語明確（見本
    院卷第22、22之1頁）並庭呈舉發過程之錄影光碟。經當庭
    勘驗光碟，其結果如下：
    於影片第20秒時，證人說明呈現綠燈部分是東向西直行方
      向（即中正路號誌），惟異議人爭執該號誌為員鹿路一段
      之交通號誌。
    於影片第29至31秒處，畫面右側黑色轎車（行駛中正路段
      上）上方的燈號標誌，經證人指稱係柳橋西路的號誌，惟
      異議人爭執該號誌為員鹿路二段之號誌。
    於影片第1分43秒處，證人稱黑色轎車（行駛於柳橋西路
      方向上）旁有機車在該處停紅燈，表示該時段係紅燈狀況
      ，可能是異議人誤會以為當時係可以通過。
    衡酌證人陳圳松對於異議人違規情形證述甚詳，且證述無矛
    盾，顯然證人對於舉發經過有深刻印象，且記憶清晰無訛，
    另證人係依法執行職務之公務員，與異議人間素不相識且亦
    無宿怨嫌隙，堪信證人應無甘冒偽證罪刑責風險而設詞構陷
    異議人之理，況違規時證人所站立之位置，可明確看見違規
    路口之交通號誌及異議人駕駛車輛行駛動向，有違規路口照
    片（本院卷第20、26頁）及舉發機關以98年10月23 日彰警
    交字第0980057520號函附之系爭路口號誌時相及號誌設立位
    置圖可佐（參本院卷第30頁），可徵證人所述足堪採信。異
    議人雖辯稱其係綠燈右轉，惟未提出具體事證，且本案經異
    議人當庭詰問證人，亦未見證人證述矛盾之處，基此，異議
    人上揭所辯，難認有理由。
  (三)綜上所述，異議人於前述時、地之違規事實既可認定，原處
    分機關分別裁處異議人罰鍰900元並加計違規點數3點部分，
    經核於法尚無違誤，異議人異議並無理由，應予駁回。
五、據上論斷，應依道路交通管理處罰條例第87條第2 項、道路
    交通案件處理辦法第19條，裁定如主文。
中    華    民    國    98    年    11    月    26    日
                  交通法庭   法  官  廖建彥
以上正本證明與原本無異。
如不服本裁定應於送達後5日內向本院提出抗告狀（應附繕本）
。
                             書記官  吳揆滿
中    華    民    國    98    年    11    月    26     日


司法院資訊處製作；財團法人民間司法改革基金會備份。
